【裁判字號】    99,交簡上,9
【裁判日期】    990331
【裁判案由】    過失傷害
【裁判全文】
臺灣板橋地方法院刑事判決             99年度交簡上字第9號
上  訴  人  臺灣板橋地方法院檢察署檢察官
上  訴  人
即  被  告  甲○○
上列上訴人因被告過失傷害案件，不服本院98年度交簡字第3069
號中華民國98年12月9 日第一審判決（聲請簡易判決處刑案號：
98年度調偵字第100 號），提起上訴，本院管轄之第二審合議庭
判決如下：
    主  文
上訴駁回。
    事實及理由
一、本案經本院管轄第二審之合議庭審理結果，認原審以被告甲
    ○○犯刑法第284 條第2 項前段業務過失傷害罪，判處拘役
    50日，如易科罰金，以新臺幣1 千元折算1 日，其認事用法
    及量刑均無不當，應予維持，茲引用原審判決書記載之事實
    、證據及理由（如附件）。
二、檢察官上訴意旨略以：被告為從事駕駛為業務之人，其行車
    時之注意義務顯較一般人高，惟竟疏於注意未理讓直行車先
    行致發生本件車禍，且本件案發迄今，被告仍未與告訴人達
    成和解，其犯後態度不佳，然原審僅判處被告拘役50日，量
    刑過輕，爰依法提起上訴，請將原判決撤銷，更為妥適之判
    決云云。
三、被告上訴意旨略以：伊認為第一審判決過重，希望能判輕一
    點云云。
四、經查：
(一)、原審認定被告以駕車送貨為業，乃從事駕駛業務之人，而認
    被告所為，係犯刑法第284 條第2 項前段業務過失傷害罪，
    且認被告肇事後，在未經有偵查權之機關或公務員發覺前，
    主動向到場處理交通事故之警員承認其為肇事者而接受裁判
    ，符合刑法第62條前段自首之減刑要件，並審酌被告因一時
    疏失肇生事故，致告訴人受有上開非輕之傷勢，犯後迄今未
    與告訴人和解，暨念其並無前科，有臺灣高等法院被告前案
    錄表1 份在卷可稽，復考量其過失情節、所生危害、犯後態
    度等一切情狀，援引刑事訴訟法第449 條第1 項、第3 項、
    第454 條第2 項，刑法第284 條第2 項前段、第62條前段、
    第41條第1 項前段，刑法施行法第1 條之1 ，逕以簡易判決
    量處拘役50日，並諭知易科罰金之折算標準，其認事用法並
    無違誤，量刑亦屬妥適
(二)、至檢察官與被告前揭上訴意旨指摘原審量刑過輕，亦或過重
    云云，惟按關於刑之量定，係實體法上賦予法院得為自由裁
    量之事項，倘其未有逾越法律所規定之範圍，或濫用其權限
    ，即不得任意指摘為違法。本案被告於原審判決時確實未與
    告訴人達成和解並賠償其損害乙節，為被告於本院民國99年
     2月1 日準備程序期日時所不否認，核與告訴人聲請檢察官
    提起上訴狀所載內容固屬一致，但此情節既經原審於量刑時
    予以斟酌，並於法定量刑範圍內予以量刑，而無失出失入之
    明顯違誤，依據前揭說明，即不得任意指摘其為違法，是被
    告上訴指摘原審量刑過重，檢察官則以原審量刑過輕為由，
    提起上訴，均非可採，是被告及檢察官之上訴均無理由，應
    予駁回。
(三)、末按當事人、代理人、辯護人或輔佐人聲請調查之證據，法
    院認為不必要者，得以裁定駁回之，刑事訴訟法第163 條之
    2 第1 項規定甚明。而本件告訴代理人古彩光於本院審理時
    雖認尚有重要證據漏未審酌，而庭呈刑事聲請狀1 份，惟經
    公訴人表示：關於證人胡漢卿警員部分，於原審時已到庭作
    證過，而保險公司黃姓營業員則與本件業務過失案件無關，
    至於被告服務之力信化工公司是否要負連帶賠償責任，則係
    屬民事責任之範疇，亦與本件業務過失案件無關，從而，告
    訴代理人所聲請調查之證據，均無調查之必要等語（見本院
    審理筆錄第7 頁），是本院揆諸首揭法條意旨，認公訴人上
    揭意見洵屬有理，是上開證據均無調查之必要。再告訴代理
    人雖認本件被告另涉犯刑法第185 條之4 肇事逃逸罪嫌，惟
    此部分未經檢察官起訴，故非本院得審判之範圍，附此敘明
    。
據上論斷，應依刑事訴訟法第455 條之1 第1 項、第3 項、第36
8 條、第373 條，判決如主文。
本案經檢察官李超偉到庭執行職務。
中    華    民    國    99    年    3     月    31    日
                    交通法庭  審判長法  官  李釱任
                                    法  官  彭全曄
                                    法  官  陳正偉
上列正本證明與原本無異。
不得上訴。
                                    書記官  江文彬
中    華    民    國    99    年    3     月    31    日

司法院資訊處製作；財團法人民間司法改革基金會備份。
